【裁判字號】    98,訴,981
【裁判日期】    990412
【裁判案由】    虛報進口貨物
【裁判全文】
臺北高等行政法院裁定
                                      98年度訴字第981號
聲  請  人  甲○○○○○○○
上列聲請人就原告久一國際有限公司與被告財政部基隆關稅局間
虛報進口貨物事件，對於本院中華民國98年8月27日98年度訴字
第981號確定判決，聲請補充判決，本院裁定如下：
    主  文
聲請駁回。
聲請程序費用由聲請人負擔。
    理  由
一、按「民事訴訟法…第233條…之規定，於本節準用之。」為
    行政訴訟法第218條所明文。次按「（第1項）訴訟標的之一
    部或訴訟費用，裁判有脫漏者，法院應依聲請或依職權以判
    決補充之。…（第5項）駁回補充判決之聲請，以裁定為之
    。」為民事訴訟法第233條第1項、第5項所明定。準此，聲
    請補充判決，以訴訟標的之一部或訴訟費用之裁判有脫漏者
    為限，不包括裁判所持理由在內，有最高行政法院92年度裁
    聲字第27號及94年度裁聲字第16號裁定意旨可參。且所謂裁
    判有脫漏，係指法院應於主文表示裁判結果之事項實際上未
    為裁判之表示者而言。至於非應表示於裁判主文之事項，則
    不在得聲請補充裁判之列，有最高法院92年度台聲字第143
    號裁定足參。
二、經查，原告久一國際有限公司於民國（下同）97年1月29日
    委由一德報關行向被告財政部基隆關稅局申報進口中國大陸
    產製普洱茶乙批（報單號碼：第AW/97/0266/0032號，下稱
    系爭貨物），經被告查驗原申報第4項貨物普洱散茶中，有
    條型部分發酵茶63KGM及紅茶980KGM，未據實申報，乃加列
    於報單第5項及第6項；又系爭貨物核屬行為時行政院依懲治
    走私條例公告「管制物品項目及數額」丙項第5款規定之管
    制進口物品，被告遂認原告報運系爭貨物進口，涉有虛報貨
    物名稱，逃避管制之情事，爰依據海關緝私條例第37條第3
    項轉據同條例第36條第1項、第3項之規定，處貨價1倍之罰
    鍰計新臺幣23,956元，併沒入貨物。原告不服，申請復查，
    未獲變更，提起訴願，亦遭決定駁回，遂向本院提起行政訴
    訟，訴請判決：(1)訴願決定、復查決定及原處分均撤銷。(2)
    訴訟費用由被告負擔。本院因認原處分並無違誤，復查決定
    及訴願決定遞予維持，均無不合，原告之訴為無理由，乃以
    98年8月27日98年度訴字第981號判決（下稱原判決）駁回其
    訴，核無「法院應於主文表示裁判結果之事項實際上未為裁
    判之表示」之情事，且聲請人雖以「原判決既未就聲請人請
    求之法律關係（系爭普洱茶係聲請人自己生產之自然後發酵
    茶，亦符合中國大陸普洱茶的國家標準，並為OCIA TRANSA-
    CTION CERTIFICATE所證明，若原處分機關欲否認該法律關
    係，自當參據最高行政法院《改制前行政法院》39年判字第
    2號判例意旨，舉證證明來貨之品種、產地及製造過程，用
    以否認來貨非屬自然後發酵茶，始有法律上之依據），於其
    理由有所裁判，…自應依行政訴訟法第218條及民事訴訟法
    第233條等規定，為該補充判決」等由，聲請補充判決，核
    係主張原判決不備理由，既非應表示於裁判主文之事項，則
    不在得聲請補充裁判之列，揆諸上揭規定及裁定意旨，自無
    從准許，應予駁回。
三、依行政訴訟法第104條、民事訴訟法第95條、第78條，裁定
    如主文。
中    華    民    國    99    年     4    月   12     日
                       臺北高等行政法院第七庭
                                 審判長法  官  吳慧娟
                                       法  官  林惠瑜
                                       法  官  陳心弘
上為正本係照原本作成。
如不服本裁定，應於送達後10日內向本院提出抗告狀（須按他造
人數附繕本）。
中    華    民    國    99    年     4    月   12     日
                                       書記官  陳清容


司法院資訊處製作；財團法人民間司法改革基金會備份。
